

Контакты

Телефон

+79613830698

Е-майл

Rimuru.dev@gmail.com

Linkedin

Https://www.linkedin.com/in/rimuru/

Е-майл

Https://github.com/RimuruDev

Адрес

443076, Самара, Самара

Навыки

- Unity C#/.NET LINQ MVC
- SOLID GoF YAGNI KISS DRY
- Zenject (Extenject) VContainer
- Git CI/CD Unit Testing TDD
- Rider Frame Debugger Profiler
 Logcat dotMemoty
- UniTask Addressable Asset Bundle • LeoECS • UniRX
- DoTween UGUI UI Toolkit FMOD • Animator
- Yandex SDK InApps ASO JSON • SOL

Знание языков

- Русский Родной
- Английский А2

Обо мне

День рождения 24.03.2001

Место рождения

Самара

Римуру Темпест

Unity Developer

Более двух лет разрабатываю игры на Unity. Мои проекты были выпущены на платформах Google Play,

Yandex Games и Itch.io.

Имею опыт командной разработки. Понимаю все этапы разработки игр. Имею опыт обучения младших разработчиков.

Занятость: Полная занятость.

График работы: Полный день, Удаленная работа.

Переезд: Желателен.

Готовность к командировкам: Готов.

Опыт работы

07.2022 - 09.2023

Abyss Moth Games

Unity Developer

- Проектирование архитектуры.
- Написание инструментов расширения редактора Unity.
- Создавал механики с удобной настройкой для геймдизайнера.
- Обучал членов команды: код стайл, работа с UI, написание кода.
- Исправлял конфликты в GitHub, подключал монетизацию, ASO оптимизация, асинхронная загрузка и сохранение ресурсов.

05.2020 - 08.2022

Cactus Spice Studio

Unity Developer ● Part Time

- Писал атрибуты, решал конфликты слияния, работал с ветками.
- Придерживался код стайла студии, коммуникация по чужому коду.
- Исправление ошибок, обработка исключений, оптимизация кода.
- Вёрстка UI, оптимизация Draw Call, работа с Frame Debugger, заполнения JSON, настройка InApps, покрытие тестированием и документацией.

06.2021 - 09.2022

Gellert Bar

Бармен • Барбек

- Помогал с открытием бара. Участвовал на тренингах по командной работе.
- Настройка технического оборудования для трансляций и выступлений. Формирования отчетности, настройка программ, исправление неполадок.
- Обслуживал гостей, предоставлял им психологическую поддержку.
- Готовил стеки, тигровые креветки, крафтовые бургеры, прочие блюда.
- Брал ответственность за бар, финансы, соблюдение правил, отчетность.

07.2019 - 07.2020

Yes Pizza

Продавец-консультант ● Пиццамейкер

- Решал проблемы с неполадками айко. Восстанавливал работу упавших серверов. Любая проблема связанная с техникой ложилась на меня.
- Готовил пиццу, обучал готовке пицце детей на специальных мероприятиях.
- Работал за кассой. Активно изучал и успешно применял на практике различные способы увеличения прибыли за счет коммуникации с

Пол

Мужчина

Семейное положение

Холост

клиентами.

• Увеличил продажи точки более чем на 15%, побеждал в конкурсах по продажам. Поддерживал командный дух.

Стажировка

03.2017 - 09.2018

Самарский техникум авиационного и промышленного машиностроения имени Д. И. Козлова

Помощник программиста

- Автоматиация отчетности, помощь в написании программ для дипломной работы.
- Работа с Microsoft Office. Написание скриптов.

Образование

2016 - 2020

Информационные системы

Самарский техникум авиационного и промышленного машиностроения имени Д.И.Козлова

- Создание прототипов и небольших игр на Unreal Engine и C++ в команде.
- Разработка программного обеспечения.
- Работа с базами данных, изучение алгоритмов и структур данных.
- Написание бэкенда для программ складского учета.
- Автоматизация рутинной работы по формированию расписания для учеников.

2023 - 2023

UNITY Mobile Game Architecture for Professionals

Knowledge Syndicate School

- Научился создавать удобную и расширяемую архитектуру для игр.
- Написал свой DI контейнер. Научился работать с IoC. Освоил Zenject.
- Научился принципам KISS, YAGNI. Получил много практике по GoF.
- Научился работать со Static Data, провайдерами, InApps, адаптивный UI.
- Реактивное программирование, Addressables Asset System, InApps, CI/CD.

2022 - 2022

Design Patterns in C# and .NET

Dmitri Nesteruk

- Освоил принципы проектирования SOLID.
- Освоил порождающие, структурные, поведенческие паттерны GoF.
- Изучил антипаттерны.

2022 - 2022

CLR via C#

CODE BLOG

- Изучил CLR, IL, JIT, как это готовится. От чего все наследуется, где и как хранился, как разворачивается в стеке и куче. Как выстрелить себе в ногу, упаковка, распаковка и очень многое другое.
- Увидел во что превращаются базовые операции и конструкции С# в среде CLR.
- Изучил во что под капотом превращаются различные конструкции, using, foreach, generics, action, for, и многие другие, используя декомпайл от Rider.

2023 - 2023

Dependency Injection in Unity3D using Zenject

Udemy - Stepan Diadorov

- Изучил базовые возможности Zenject.
- Освоил работу с фабриками, сигналами, пробросами методов MonoBehaviour в чистый С#, бинд зависимостей к интерфейсам, резолв, инъекции в рантайме, запекание ссылок, мемори пулы, саб контейнеры и прочее.

C# For Professionals

IJUNIOR School

2022 - 2022

- Познакомился с принципами GRASP.
- Освоил Clean Code, практиковался в рефакторинге старых пет проектов.
- Практиковался с TDD.
- Практиковался в Unit тестирование игровой логике.

2022 - 2022

CI/CD на примере Gitlab

Слёрм

- Изучил общие принципы работы CI/CD
- Научился работать с Gitlab
- Научился работать с Gitlab CI, интеграция с Kubirnetis.

2021 - 2021

Системы контроля версий Git

Edston - Андрей Борю

• Научился работать с Git, создавать репо, работа с ветками, слияние, ребейзы, стеши, откаты, подписи, теги, issue, blame, атрибуты слияния, fls, исправление истории и многое другое.

2021 - 2021

Профессия Разработчик игр на Unity

SkillBox

- Изучил весь редактор Unity, изучил строения проекта, настройки, manifest.
- Изучил и попробовал все базовые доступные пакеты Unity в package manager. -
- Освоил базу геймдизайна. Освоил базу левел дизайна.